【裁判字號】    89,易,3956
【裁判日期】    891013
【裁判案由】    傷害
【裁判全文】
~V;臺灣高雄地方法院刑事判決                     八十九年度易字第三九五六號
    公  訴  人  臺灣高雄地方法院檢察署檢察官
    被      告  乙○
右列被告因傷害案件，經檢察官提起公訴 (八十九年度偵字第一七四八三號)，本院
判決如左：
    主  文
乙○共同傷害人之身體，處有期徒刑柒月。
    事  實
一、乙○曾於民國七十四年間因妨害自由案件，經法院判處有期徒刑一年十月，於七
    十六年五月七日縮短刑期執行完畢，詎不知警惕，緣其因不滿甲○○前於八十七
    年間介紹友人向其兄黎明購買小狗，事後未付清價金，竟與其兄黎明及不詳姓名
    年籍之顏姓成年男子（黎明另案審理，顏姓男子由檢察官另案偵辦），基於普通
    傷害之犯意聯絡，於八十八年十二月十九日十一時四十分許，在高雄市○鎮區○
    ○路世貿廣場，分持鋁棒共同毆打甲○○身體，致甲○○受有左眼臉、左歡骨部
    挫傷血腫各約五×六公分、三×四公分，左膝、左下腿擦傷各約二×二公分、四
    ×三公分、二×一公分，另四肢血腫各約九×十公分、五×六公分、十三×四公
    分、四×二公分，左下肢腓骨骨折、左手第五掌骨骨折、左手掌血腫約五×四公
    分等傷害。
二、案經甲○○訴請臺灣高雄地方法院檢察署檢察官偵查起訴。
    理  由
一、訊據被告乙○矢口否認右揭傷害犯行，辯稱：僅其兄黎明一人毆打告訴人甲○○
    ，其當時固在現場，然並無動手云云。惟查，被告與其兄黎明及共犯顏姓男子共
    同如何於右揭時地毆打告訴人之事實，業經共犯黎明於八十九年偵字第二二八四
    偵查卷中供承在卷，復經告訴人迭於偵審中指訴不移，並據現場目睹證人洪瑞興
    於本院八十九年度易字第三０一二號案中證述：告訴人當時遭被告（指黎明）及
    另外二人毆打，該三人均持棒毆打告訴人等語明確，此外，又有鄭綜合醫院出具
    之驗傷診斷書一紙存卷可稽，且依上開驗傷診斷書所載告訴人致傷之原因及其兇
    器種類欄之記載：（告訴人之傷係）長條形鈍物挫擊傷等情，足見告訴人指訴情
    節應可採憑，被告所辯要屬畏罪卸責之詞，不足採信，罪證明確，被告犯行堪以
    認定。
二、核被告所為，係犯刑法第二百七十七條第一項之傷害罪。被告與黎明及不詳姓名
    年籍之顏姓成年男子共同犯罪，彼此間有犯意聯絡及行為分擔，均為共同正犯。
    爰審酌被告曾有如事實欄所示之犯罪紀錄，有本院被告院內索引卡紀錄表及台灣
    高等法院被告全國前案紀錄表在卷可考，素行尚非良好，其因不滿告訴人前介紹
    友人向其兄黎明購買小狗，事後未清償價金之事，即夥同其兄黎明及顏姓男子持
    鋁棒傷害告訴人，漠視他人身體權利，致告訴人受有前揭身體傷害，傷勢非輕，
    犯後猶無悔意，狡詞匿飾，圖卸刑責，態度欠佳，惡性不可謂不重等一切情狀，
    量處如主文所示之刑，以資懲儆。至被告及共犯持以傷害告訴人之鋁棒三支，被
    告及共犯黎明均否認為渠等所有，且未扣案，又非違禁物，為免日後執行困難，
    爰不予宣告沒收。
據上論斷，應依刑事訴訟法第二百九十九條第一項前段，刑法第二十八條、第二百七
十七條第一項，罰金罰鍰提高標準條例第一條前段，判決如主文。
中      華        民        國    八十九    年    十    月    十三    日
                                    臺灣高雄地方法院刑事庭
                                法  官    郭錦茂
右正本證明與原本無異。
如不服本判決，應於判決送達後十日內，向本院提出上訴狀。
   書記官    賴佳慧
中    華    民    國      八十九      年      十      月      十六      日
附錄本判決論罪法條：
刑法第二百七十七條條第一項：
  傷害人之身體或健康者，處三年以下有期徒刑、拘役或一千元以罰金。


司法院資訊處製作；財團法人民間司法改革基金會備份。
